【裁判字號】    95,上訴,1263
【裁判日期】    950630
【裁判案由】    違反槍砲彈藥刀械管制條例
【裁判全文】
臺灣高等法院臺中分院刑事判決        95年度上訴字第1263號
上  訴  人
即  被  告  丙○○
指定辯護人  本院公設辯護人  甲○○
上列上訴人因違反槍砲彈藥刀械管制條例案件，不服臺灣南投地
方法院95年度訴字第161號中華民國95年5月18日第一審判決（起
訴案號：臺灣南投地方法院檢察署94年度偵字第593號），提起
上訴，本院判決如下：
    主  文
上訴駁回。
    事  實
一、丙○○曾因妨害公務案件，經臺灣雲林地方法院以九十一年
    度易字第四○號判處有期徒刑三月確定，嗣於民國九十一年
    八月十六日執行完畢。
二、丙○○明知具有殺傷力之改造槍枝、子彈，均為政府列管之
    管制物品，非經許可不得持有、寄藏之，竟基於寄藏具有殺
    傷力之改造槍枝、子彈之犯意，於九十四年一月二十五日前
    某時許，在其位於雲林縣林內鄉○○村○○路五四三巷二十
    五號住處內，受某真實姓名、年籍不詳之成年男性友人所託
    ，代為寄藏保管具有殺傷力之改造克拉克手槍一枝（槍枝管
    制編號0000000000號，含彈匣一個）、具有殺傷
    力之改造子彈一顆及不具有殺傷力之子彈三顆等物，而未經
    許可寄藏具有殺傷力之改造克拉克手槍一枝及改造子彈一顆
    。嗣於同年二月二日某時許，因該名真實姓名、年籍不詳之
    成年男性友人欲取回該改造槍、彈等物，丙○○遂將原本藏
    放於前揭住處內之該批槍、彈，放置於自己所有車牌號碼一
    二一三─HZ號自小客車內，前往南投縣竹山鎮○○路○段三
    ○一巷附近時，經警於同日十七時三十分許前往上址盤查，
    當場於丙○○所駕駛之該自小客車內查獲該克拉克改造手槍
    及子彈等物，始查悉上情。
三、案經南投縣政府警察局竹山分局報告臺灣南投地方法院檢察
    署檢察官偵查起訴。
    理  由
一、認定犯罪事實所憑證據及理由：
    上開事實業據被告丙○○於原審法院審理時坦白承認 (見原
    審卷第39頁)，且有如事實欄所示之改造手槍、子彈等物扣
    案可資佐證，復有查獲照片四張在卷足憑。另扣案之手槍、
    子彈經送往內政部警政署刑事警察局鑑驗結果，認該克拉克
    改造手槍一枝（槍枝管制編號0000000000號）係
    由仿GLOCK廠二七型半自動手槍製造之玩具手槍換裝土造金
    屬槍管而成之改造手槍，機械性能良好，可擊發適用子彈，
    認具殺傷力；另改造子彈一顆，認係由玩具金屬彈殼加裝直
    徑約四．五5MM鋼珠改造而成之改造子彈，經試射，可擊發
    ，認具殺傷力（其餘為不具殺傷力之改造子彈三顆）等情，
    有內政部警政署刑事警察局九十四年二月十六日刑鑑字第○
    九四○○二一三七七號槍彈鑑定書一份在卷可憑，足認被告
    之自白與事實相符。本案事證明確，被告違反槍砲彈藥刀械
    管制條例之犯行，堪以認定，應依法論科。
二、所犯罪名及刑之酌科：
（一）核被告所為，係犯槍砲彈藥刀械管制條例第八條第四項未
      經許可，寄藏可發射子彈具有殺傷力之改造手槍罪、第十
      二條第四項之未經許可寄藏子彈罪等罪。
（二）按槍砲彈藥刀械管制條例係將「持有」與「寄藏」為分別
      之處罰規定，則單純之「持有」，固不包括「寄藏」，但
      「寄藏」之受人委託代為保管，其保管之本身所為之「持
      有」，既係「寄藏」之當然結果，法律上自宜僅就「寄藏
      」行為為包括之評價，不應另就「持有」予以論罪（參照
      最高法院七十四年臺上字第三四○○號判例之意旨）；是
      被告未經許可持有槍、彈之行為，不另論以未經許可持有
      槍、彈之罪。
（三）另按非法寄藏槍砲彈藥刀械等違禁物，所侵害者為社會法
      益，如果寄藏之客體種類相同（如同為手槍，或同為子彈
      者），縱令寄藏之客體有數個（如數支手槍、數顆子彈）
      ，仍為單純一罪，不發生想像競合犯之問題。若同時寄藏
      二不相同種類之客體（如同時寄藏手槍及子彈），則為一
      行為觸犯數罪名之想像上競合犯（參照最高法院八十二年
      度臺上字第五三○三號判決之旨趣）。故被告以一寄藏行
      為同時觸犯上開二罪，為想像競合犯，應依刑法第五十五
      條之規定，從較重之槍砲彈藥刀械管制條例第八條第四項
      未經許可寄藏可發射子彈具有殺傷力之改造手槍罪處斷。
（四）被告曾受如事實欄一、所示有期徒刑之宣告並經執行完畢
      ，此有刑案資料查註紀錄表及臺灣高等法院被告前案紀錄
      表附卷可參，其於刑之執行完畢後五年內再犯本件有期徒
      刑以上之罪，為累犯，應依刑法第四十七條規定加重其刑
      。
（五）原審因依槍砲彈藥刀械管制條例第八條第四項、第十二條
      第四項，刑法第十一條前段、第四十七條、第五十五條、
      第四十二條第二項、第三十八條第一項第一款，罰金罰鍰
      提高標準條例第二條，審酌被告：犯罪之動機、目的、寄
      藏槍枝、子彈之數量分別僅為一支及一顆，且無持槍犯案
      或炫耀威嚇於人之行為，暨犯後坦承犯行，態度良好等一
      切情狀後，量處有期徒刑三年二月，併科罰金新台幣九萬
      元，並就併科罰金部分諭知易服勞役之折算標準，扣案之
      克拉克改造手槍一枝（槍枝管制編號000000000
      0號，含彈匣一個）係屬違禁物，應依刑法第三十八條第
      一項第一款之規定予以宣告沒收。另扣案具殺傷力之子彈
      一顆已經試射，已不具備子彈之完整結構，失其違禁性，
      其餘之改造子彈三顆均不具殺傷力，均非屬違禁物，爰不
      為沒收之宣告。並以，按槍砲彈藥刀械管制條例第十八條
      第四項前段之規定，係以查獲犯有該條例之罪之第三人為
      要件；槍砲彈藥刀械管制條例第十八條第四項減輕其刑之
      規定，其立法本旨在如依據犯本條例之罪者之自白，進而
      查獲該槍彈、刀械之來源供給者及所持有之槍彈、刀械去
      向，或因而防止重大危害治安事件之發生時，既能及早破
      獲相關之犯罪集團，並免該槍彈、刀械續遭持為犯罪所用
      ，足以消彌犯罪於未然，自有減輕或免除其刑，以鼓勵自
      新之必要，故犯該條例之罪者，雖於偵查或審判中自白，
      若並未因而查獲該槍砲、彈藥刀械之來源，即與上開規定
      應減輕或免除其刑之要件不合，且所謂因而查獲，係指依
      其自白，查得槍砲、彈藥、刀械之前手或後手，並有具體
      之證明者而言（參照最高法院九十五年度臺上字第一八三
      五號及九十五年度臺非字第五七號判決）。查本件被告遭
      警查獲後，雖於偵、審中自白其槍、彈來自王富民，惟綜
      觀本案相關卷證資料，並無其他任何證據足以佐證被告此
      部分之自白與事實相符，且檢、警人員並未因而查獲王富
      民犯有本條例之罪，亦無因而防止重大危害治安事件發生
      之事證，況有關被告所陳述此部分之犯罪事實，王富民復
      經檢察官為不起訴處分確定（參照偵查卷附不起訴處分書
      ），是與槍砲彈藥刀械管制條例第十八條第四項前段規定
      之要件不符。認事用法，核無違誤，被告上訴意旨，並未
      指摘原審判決，有何不當，其上訴顯無理由，應予駁回。
三、被告經合法傳喚，無正當理由不到庭，爰不待其陳述，逕行
    判決。
據上論結，應依刑事訴訟法第三百六十八條，第三百七十一條判
決如主文。
本案經檢察官乙○○到庭執行職務。
中    華    民    國    95    年    6    月    30    日
               刑事第十一庭  審判長法  官  黃  梅  月
                                   法  官  林  欽  章
                                   法  官  黃  日  隆
上列正本證明與原本無異。
如不服本判決應於收受送達後十日內向本院提出上訴書狀，其未
敘述上訴之理由者並得於提起上訴後十日內向本院補提理由書（
均須按他造當事人之人數附繕本）。
                                   書記官  陳  三  軫
中    華    民    國    95    年    6    月    30    日


司法院資訊處製作；財團法人民間司法改革基金會備份。
